【裁判字號】    97,交抗,288
【裁判日期】    970313
【裁判案由】    違反道路交通管理處罰條例
【裁判全文】
臺灣高等法院交通事件裁定             97年度交抗字第288號
抗  告  人  甲○○
上列抗告人因違反道路交通管理處罰條例案件，不服臺灣板橋地
方法院交通法庭，中華民國九十六年十二月三十一日所為裁定（
九十六年度交聲字第一六五四號），提起抗告，本院裁定如下：
    主  文
抗告駁回。
    理  由
一、本件抗告意旨略以：案發地點未放置超速照相警示牌，又告
    發地點與事實不符，原審逕憑員警之說法而判定抗告人違規
    ，抗告人實難心服云云。
二、按汽車駕駛人，行車速度，超過規定之最高時速者，處新臺
    幣（下同）一千二百元以上二千四百元以下罰鍰；汽車駕駛
    人有道路交通管理處罰條例第四十條第一項情形者，除依原
    條款處罰鍰外，並予記違規點數一點，道路交通管理處罰條
    例第四十條第一項、第六十三條第一項第一款分別定有明文
    。
三、查據證人即本件製單舉發之員警陳世豪於原審具結證述：當
    天勤務從晚間七點到十一點，設在水源快速道路往南方向馬
    場町（即青年公園）上方，警告標誌設於照相機前一百公尺
    處，是攜帶移動式雷達測速照相（於原審庭訊時在現場照片
    二紙上標示該相機及員警站立位置，詳如原審卷第二十三頁
    所示）；該路段速限六十公里，但我們設定七十公里才開始
    拍照，雷達偵測到超速情形就會馬上自動拍照等語（詳見原
    審卷第十九至二十頁）明確，並有本件臺北市政府警察局舉
    發違反道路交通管理事件通知單一紙、臺北市政府警察局交
    通警察大隊九十六年十月一日北市警交大執字第○九六三四
    六九一四○○號函一份及違規照片一張（詳見原審卷第六、
    十、二十五頁）在卷可稽，應堪採信。
    次據證人陳世豪另證稱：當時我們有二名員警穿著制服並站
    在一起，警車停放在下方公園停車場而非水源快速道路上，
    因為是測速照相，所以沒有設攔檢點，執勤時間沒有發現路
    燈沒有亮之情形；罰單記載果菜市場上方而非馬場町上方，
    係因為開單時僅寫代碼五七八，再由委外單位建檔，建檔後
    代碼輸入後會直接帶出環河果菜市場，當時沒有代碼表示馬
    場町，違規照片上會標示違規車速及時間；現場照片上日期
    係相機本身就已設定好，相機模式只會顯示日期，所以沒有
    時間，每次執勤時都會拍照、存檔，本件係異議人申訴後我
    們再把檔案叫出來列印，相機可以更改日期，但我們並未如
    此做，現場照片二張確係於九十六年八月十日執勤時所拍攝
    等語（詳見原審卷第二十、二十一頁）甚明，且參酌現場照
    片二張（詳見原審卷第二十三頁），可證員警亦有設置「前
    有測速照相」之警告標示無訛，況抗告人自承：係在水源快
    速道路往南方向（即馬場町公園上方）遭測速拍速等語明確
    ，核與證人陳世豪上開證述違規地點相符，殊難僅以本件舉
    發通知單上違規地點記載有誤而為有利抗告人之認定。是抗
    告人確有於上開時地駕駛前開車輛，以時速九十八公里，超
    過該路段規定之最高時速限制每小時六十公里之違規超速行
    為，應堪認定。
四、原審基於上開事證，認原處分機關依道路交通管理處罰條例
    第四十條第一項及第六十三條第一項第一款規定裁處抗告人
    一千八百元之罰鍰，並記違規點數一點，而駁回抗告人聲明
    異議，於法並無不合，抗告人仍執陳詞指摘原裁定不當，為
    無理由，應予駁回。
五、據上論結，應依道路交通案件處理辦法第二十六條，刑事訴
    訟法第四百十二條，裁定如主文。
中    華    民    國    97    年    3     月    13    日
                  交通法庭審判長法  官  溫耀源
                                法  官  段景榕
                                法  官  陳健順
以上正本證明與原本無異。
不得再抗告。
                                書記官  朱家惠
中    華    民    國    97    年    3     月    13    日


司法院資訊處製作；財團法人民間司法改革基金會備份。
